【裁判字號】    97,上訴,288
【裁判日期】    970403
【裁判案由】    違反毒品危害防制條例
【裁判全文】
臺灣高等法院高雄分院刑事判決         97年度上訴字第288號
上  訴  人
即  被  告  甲○○
                    號
上列上訴人因違反毒品危害防制條例案件，不服臺灣高雄地方法
院96年度訴字第5126號中華民國96年12月25日第一審判決（起訴
案號：臺灣高雄地方法院檢察署96年度毒偵字第9099號），提起
上訴，本院判決如下：
    主    文
上訴駁回。
    事    實
一、甲○○前於民國93年間，因施用毒品案件，經台灣高雄地方
    法院以93年度毒聲字第2653號裁定送觀察、勒戒後，認無繼
    續施用毒品之傾向，於94年3 月9 日執行完畢釋放，並經台
    灣高雄地方法院檢察署檢察官以93年度毒偵字第6702號為不
    起訴處分確定後。復因違反毒品危害防制條例案件，經台灣
    高雄地方法院以94年度訴字第3380號判決判處有期徒刑6 月
    ，上訴後，經本院以95年度上訴字第65號判決撤銷原審判決
    ，改判處有期徒刑1 年確定，於96年5 月10日假釋出監，至
    96年6 月24日交付保護管束期滿，未經撤銷假釋，所處有期
    徒刑視為執行完畢。詎仍不知悔改，竟於上開觀察勒戒執行
    完畢釋放後5 年內，明知海洛因及甲基安非他命分別經公告
    列為毒品危害防制條例第2 條第2 項第1 款之第一級毒品及
    同條項第2 款之第二級毒品，不得非法持有、施用，竟（一
    ）基於施用第一級毒品海洛因之犯意，於96年9 月14日上午
    10時許，在高雄縣鳥松鄉○○路41巷1 弄10號住處內，以將
    海洛因摻在香菸內之方式，施用第一級毒品海洛因1次。（
    二）另基於施用第二級毒品甲基安非他命之犯意，於同日上
    午10時10分許，在上開住處內，以將甲基安非他命置入玻璃
    吸食器內，以火燒烤吸食煙霧之方式，施用第二級毒品甲基
    安非他命1 次。嗣於96年9 月14日晚上8 時10分許，騎乘機
    車在高雄市○○區○○路與仁愛路口，因員警執行臨檢發現
    其為毒品治安人口，經其同意採尿送驗，檢驗結果呈嗎啡及
    甲基安非他命陽性反應，始知上情。
二、案經高雄市政府警察局苓雅分局報告臺灣高雄地方法院檢察
    署檢察官偵查起訴。
    理    由
一、本件被告甲○○所犯係死刑、無期徒刑、最輕本刑為3 年以
    上有期徒刑以外之罪，已經被告就被訴事實先為有罪之陳述
    ，經審判長告知被告簡式審判程序之旨，並聽取當事人之意
    見後，依刑事訴訟法第273 條之1 第1 項之規定，裁定進行
    簡式審判程序。又本件關於濫用藥物尿液檢驗報告、尿液採
    證代碼對照表等等書證，依同法第273 條之2 規定，不受第
    159 條第1 項關於傳聞法則規定之限制，依法均有證據能力，
    合先敘明。
二、上開事實，已經上訴人即被告甲○○坦承不諱，且其為警查
    獲時所採集之尿液檢體，經送檢驗結果，分別呈嗎啡陽性反
    應及甲基安非他命陽性反應，有高雄市立凱旋醫院96年9 月
    26日A00000000 號濫用藥物尿液檢驗報告、高雄市政府警察
    局苓雅分局偵辦煙毒麻藥案件嫌疑人尿液採證代碼對照表（
    見警卷第5 、7 頁）在卷可稽。足見被告上開自白核與事實
    相符，應可採信。又被告有如事實欄所示之經觀察勒戒執行
    完畢釋放等情，有臺灣高等法院被告前案紀錄表在卷可佐，
    顯見其係於上開觀察勒戒執行完畢釋放後，5 年內再犯本件
    施用第一、二級毒品之罪，事證明確，被告犯行堪以認定，
    自應依法論科。
三、按海洛因、甲基安非他命係毒品危害防制條例第2 條第2 項
    第1 款、第2 款所明定之第一級、第二級毒品，不得非法持
    有、施用。核被告所為，係犯毒品危害防制條例第10條第1
    項之施用第一級毒品海洛因罪，及同條第2 項之施用第二級
    毒品甲基安非他命罪。被告持有第一級毒品海洛因、第二級
    毒品甲基安非他命之低度行為，應為施用海洛因、甲基安非
    他命之高度行為所吸收，均不另論罪。被告所犯上開施用第
    一級、第二級毒品2 罪間，犯意各別，行為互殊，應予分論
    併罰。查被告犯有事實欄所載之前科紀錄，有前開臺灣高等
    法院被告前案紀錄表可按，其於有期徒刑之執行完畢後5 年
    內，故意再犯本件有期徒刑以上之施用第一、二級毒品罪，
    均為累犯，應各依刑法第47條第1 項之規定，均加重其刑。
四、原審因依毒品危害防制條例第10條第1 項、第2 項，刑法第
    11條前段、第47條第1 項、第51條第5 款之規定，並審酌施
    用海洛因及甲基安非他命，均會戕害身心，而被告前因施用
    毒品經送觀察勒戒、入監服刑後，猶不思戒絕革除惡習，再
    為本件犯罪，顯未因前所受觀察勒戒、入監服刑而記取教訓
    ，惟其施用毒品所生危害，實以自戕身心健康為主，對於他
    人生命、身體、財產等法益，尚無明顯而重大之實害，兼衡
    其犯罪後坦承犯行等一切情狀，量處施用第一級毒品部分有
    期徒刑1 年2 月；施用第二級毒品部分有期徒刑6 月。並定
    其應執行為有期徒刑1 年6 月。認事用法，核無不合，量刑
    亦屬妥適。被告上訴意旨，以原審量刑過重，指摘原判決不
    當，為無理由，應予駁回。
據上論結，應依刑事訴訟法第368 條、第364 條、第273 條之1
第1 項，判決如主文。
本案經檢察官林應華到庭執行職務。
中    華    民    國    97    年    4     月    3     日
                  刑事第五庭    審判長法  官  曾永宗
                                      法  官  王伯文
                                      法  官  任森銓
以上正本證明與原本無異。
施用第二級毒品部分，不得上訴。
施用第一級毒品部分，如不服本判決應於收受本判決後10日內向
本院提出上訴書狀，其未敘述上訴理由者，並得於提起上訴後10
日內向本院補提理由書狀（應附繕本）「切勿逕送上級法院」。
中    華    民    國    97    年    4     月    3     日
                                      書記官  廖素珍
附錄本判決論罪科刑法條：
毒品危害防制條例第10條
施用第一級毒品者，處六月以上五年以下有期徒刑。
施用第二級毒品者，處三年以下有期徒刑。


司法院資訊處製作；財團法人民間司法改革基金會備份。
